【裁判字號】    91,易,1251
【裁判日期】    920313
【裁判案由】    竊盜
【裁判全文】
臺灣彰化地方法院刑事判決                        九十一年度易字第一二五一號
    公  訴  人  臺灣彰化地方法院檢察署檢察官
    被      告  丙○○
    被      告  乙○○
右列被告因竊盜案件，經檢察官提起公訴（九十一年度偵字第七三一六號），本院判
決如左：
    主      文
乙○○共同攜帶凶器竊盜，處有期徒刑陸月，如易科罰金，以參佰元折算壹日。
丙○○公訴不受理。
    事      實
一、乙○○於民國九十一年十月二十日上午，駕駛車牌號碼ＪＥ－六四四九號自小客
    車，附載丙○○欲返回雲林縣西螺鎮，同日上午十時許，途經彰化縣溪州鄉○○
    村○○段二五三地號甲○○所種植之甘蔗園時，二人竟意圖為自己不法之所有，
    並基於犯意之聯絡，由丙○○持其所有之美工刀一把，竊取甲○○種植之甘蔗約
    五十公斤（價值約新台幣一千五百元），得手後，再由乙○○協助將甘蔗搬上前
    開小客車，嗣於同日十二時許，為甲○○發現並報警處理，經圍捕後當場查獲丙○○，乙○○則趁機逃逸，而於圍捕過程中，丙○○將其所有之美工刀丟棄於甘
    蔗園，致未能尋獲。
二、案經彰化縣警察局北斗分局報請臺灣彰化地方法院檢察署檢察官偵查起訴。
    理      由
壹、有罪部分：
一、訊據被告乙○○，對於前揭時、地駕駛車牌號碼ＪＥ－六四四九號自小客車，附
    載被告丙○○，於行經彰化縣溪州鄉○○村○○段二五三地號甲○○所種植之甘
    蔗園時，由丙○○持美工刀砍取甘蔗，再由其協助搬上自小客車乙情供認不諱，
    惟辯稱：渠等經過甘蔗園時，丙○○稱其口渴，並說甘蔗園為其伯父所有，丙○○於砍甘蔗時，伊正在為車子加水，嗣甘蔗園主到達時，伊有稱要賠償其損失云
    云。經查，被告丙○○於警訊中業已坦承其因口渴，所以竊取他人之甘蔗等語，
    嗣經移送檢察官偵辦，於初次偵查中，被告丙○○復陳明其在竊取前有告知被告
    乙○○要去偷甘蔗等語；其後被告丙○○雖改稱伊因口渴，要至其伯父之甘蔗園
    拔甘蔗止渴云云，然被害人當日是經由友人通知，始知有人在竊取其甘蔗，到現
    場時，被告二人已拔取許多甘蔗，正要抱入車內，而前開地號鄰近，僅有甲○○
    種植甘蔗，附近居住者都是甲○○認識之人，現場無人見過被告二人等情，業據
    被害人甲○○於偵查中指陳明確，再若被告丙○○欲以甘蔗解渴，於當日十時許
    即到達該甘蔗園，於取用後應即離去，何以仍滯留至十二時許，且現場亦無食用
    甘蔗之跡象，另以被告二人竊取之甘蔗數量達五十公斤，已非僅係供解渴之用，
    被告辯稱口渴之說，顯已不足採信；且於甲○○發覺之時，被告二人正欲將甘蔗
    搬運上車，於遭甲○○發現後，被告乙○○雖曾稱要賠償其損失，固據甲○○於
    本院審理中證述在卷，然被告丙○○於甲○○到達時即心慌逃逸，此已據其於警
    訊中供明，而被告乙○○隨即亦趁機逃逸，顯見二人心虛，益發可見渠等係為竊
    盜之目的而拔取甘蔗，是其所謂欲賠償被害人損失云云，應係敷衍被害人之詞語
    。況退步而言，現場之甘蔗園縱係被告丙○○之伯父所有，然被告等未經告知或
    獲得允許，即擅自拔取近五十公斤之數量，所為業與竊盜相當，自難解免應負之
    竊盜罪責。又本件雖未扣獲被告行竊之工具，然以甘蔗之質地，欲以空手竊取並
    非易事，且從查扣之甘蔗照片所示，確係以利器砍伐所致，是被告坦承係以美工
    刀所為，應堪採信。此外，復有現場照片、被告竊取之甘蔗照片及贓物認領保管
    收據等在卷可稽，本件事證明確，被告犯行洵堪認定。
二、核被告乙○○所為，係犯刑法第三百二十一條第一項第三款攜帶凶器竊盜罪。被
    告乙○○與丙○○間，有犯意之聯絡及行為之分擔，為共同正犯。爰審酌被告之
    品行、犯罪之動機、目的、手段、所竊財物之價值及其犯罪後之態度等一切情狀
    ，量處如主文所示之刑，並諭知易科罰金之折算標準。至被告等行竊之工具美工
    刀一把，因於圍捕共同正犯丙○○之過程中，為其所丟棄，未能尋獲，故不併為
    沒收之諭知，附此敘明。
貳、不受理部分：
一、按已經提起公訴或自訴之案件，在同一法院重行起訴者，應諭知不受理之判決，
    刑事訴訟法第三百零三條第二款定有明文。又牽連犯連續犯之行為，業經就一部
    起訴者，依審判不可分之原則，應就全部予以審理，不能就牽連犯連續犯之其他
    部分，另案再行起訴，如在同一法院再就牽連犯連續犯之其他部分犯罪事實，再
    行起訴，即應諭知不受理之判決。
二、本件被告丙○○，於九十一年十月二十日上午十時許，夥同被告乙○○二人意圖
    為自己不法之所有，並基於犯意之聯絡，由被告丙○○持其所有之美工刀一把，
    竊取甲○○種植之甘蔗約五十公斤，得手後，再由被告乙○○協助將甘蔗搬上車
    牌號碼ＪＥ－六四四九號自小客車，所為固已構成刑法第三百二十一條第一項第
    三款之竊盜罪，然查被告丙○○另於九十一年十一月二日二十二時四十分許，攜
    帶客觀上足供為凶器使用之螺絲起子一把及手電筒一支，在彰化縣北斗鎮○○路
    七五五巷內，先以現場撿拾之石塊，砸破被害人侯信焜所有車牌號碼ＵＱ－五０
    二三號自小客車左前座車窗，著手行竊車內財物時，為民眾發現而未得逞，隨即
    為據報到場處理警員查獲而未遂之犯行，業經臺灣彰化地方法院檢察署檢察官於
    九十一年十一月十二日以九十一年度偵字第七六八九號提起公訴，並於同年十二
    月二日繫屬本院以九十一年度易字第一二一五號審理，有臺灣高等法院被告全國
    前案紀錄表在卷可稽，並經本院核閱相關案卷無誤，本件被告丙○○所犯竊盜犯
    行與前開本院九十一年度易字第一二一五號竊盜案件，犯罪時間緊接，所犯均為
    構成要件相同之罪名，顯係基於概括犯意為之，有連續犯之裁判上一罪關係。故
    公訴人於九十一年十二月四日就同一案件之本案向本院提起公訴，並於九十一年
    十二月十二日繫屬於本院，揆諸前揭說明，本件應為不受理判決之諭知。
據上論斷，應依刑事訴訟法第二百九十九條第一項前段、第三百零三條第二款，刑法
第二十八條、第三百二十一條第一項第三款、第四十一條第一項前段，罰金罰鍰提高
標準條例第二條，判決如主文。
本件經檢察官楊忠誠到庭執行職務
中      華      民      國      九十二    年      三      月    十三    日
                                臺灣彰化地方法院刑事第二庭
                                    法      官  王義閔
右正本證明與原本無異。
如不服本判決，應於判決送達後十日內，向本院提出上訴狀( 須附繕本 )。
告訴人或被害人對於判決如有不服具備理由請求檢察官上訴者，其上訴期間之計算係
以檢察官收受判決正本之日期為準。
                                      法院書記官  詹國立
中      華      民      國      九十二    年      三      月    十四    日
刑法第三百二十一條
犯竊盜罪而有左列情形之一者，處六月以上五年以下有期徒刑：
一、於夜間侵入住宅或有人居住之建築物、船艦或隱匿其內而犯之者。
二、毀越門扇、牆垣或其他安全設備而犯之者。
三、攜帶兇器而犯之者。
四、結夥三人以上而犯之者。
五、乘火災、水災或其他災害之際而犯之者。
六、在車站或埠頭而犯之者。
前項之未遂犯罰之。


司法院資訊處製作；財團法人民間司法改革基金會備份。
